【裁判字號】    89,易,3043
【裁判日期】    891018
【裁判案由】    竊盜
【裁判全文】
臺灣臺中地方法院刑事判決                        八十九年度易字第三四三號
    公  訴  人  臺灣臺中地方法院檢察署檢察官
    被      告  甲○○
右列被告因竊盜案件，經檢察官提起公訴（八十九年度偵緝字第五八三號），本院判
決如左：
    主  文
甲○○連續損壞他人之玻璃門、玻璃盒、音響、電視，足以生損害於他人，處有期徒
刑月；又攜帶兇器竊盜，處有期徒刑陸月。應執行有期徒刑柒月，緩刑貳年，緩刑
期內付保護管束。
    事  實
一、甲○○係乙○○之妻，為家庭暴力防治法第三條第一款所定之家庭成員，因許女
    情緒較易激動失控之故，二人遂於民國八十二年間分居，乙○○更於八十九年間
    以此為由向本院家事法庭訴請離婚，並於八十九年七月十一日判准在案。惟甲○
    ○思親情切，欲見其子女卻不得其門而入，因而心生怨懟，遂基於毀損之概括犯
    意，先於八十九年四月二日上午九時許，持自備在客觀上具有殺傷力足供兇器使
    用之菜刀打破玻璃門，侵入乙○○位於臺中市○○街八八號（起訴書誤載為臺中
    市○○街六六號）住處（無故侵入住宅部分未經告訴），隨即持上開菜刀破壞茶
    几上放置古董之玻璃盒，及客廳內之音響、電視機，使其喪失一部或全部效用，
    又另起犯意，意圖為自己不法之所有，竊取乙○○所有置於屋內之皮包一個，內
    有支票存款印鑑章、進出口事項印章、證券用印章各一枚，荷蘭銀行、三信銀行
    、花旗銀行金融卡各一張，萬通銀行信用卡一張、花旗大來卡一張，及現金新臺
    幣（下同）一千元等物品，得手後，隨即離去。復於同年月四日上午十時五十分
    許，甲○○至上開地點，要求乙○○開門，因陳某擔心許女再度破壞物品而不予
    理會，甲○○怒火難遏，遂承前犯意，持自備之木棍敲擊樓下鐵捲門（但未達毀
    損之程度），並將乙○○所有（登記其員工名下）停放在騎樓之車牌號碼ＳＮＺ
    －七二八號機車推倒，致機車之大燈、速度表及後試鏡等受到損壞，而喪失其效
    用。
二、案經乙○○訴由臺中市警察局第一分局報請臺灣臺中地方法院檢察署檢察官偵查
    起訴。
    理  由
一、訊據被告甲○○固坦承上開破壞玻璃門、音響、玻璃盒、機車及取走皮包等事實
    不諱，惟矢口否認有毀損電視機及竊盜犯行，辯稱：電視伊有動到，但沒有壞，
    僅有敲電視防輻射的玻璃；伊不知皮包內有何物品，拿回去後看到裡面有重要文
    件即還給伊女兒丙○○，包括印章，但皮包內並沒有現金或支票，還有一些名片
    未還給告訴人，因告訴人不准伊進入他家，所以沒有直接還給告訴人云云。經查
    ：上開被告如何毀損及竊盜之事實已據告訴人乙○○分別於警、偵訊及本院審理
    時指訴歷歷，核與證人即被告及告訴人之女兒丙○○於警、偵訊證述情節相符，
    並有玻璃門、玻璃盒、音響、電視、機車等物品遭破壞之照片及機車修復估價單
    等件附卷可參。而被告未經告訴人許可，擅自將其皮包取走，經告訴人提出告訴
    事跡敗露後，始將印章部分還給告訴人，且其餘物品迄今已有半年時間，均未返
    還，其有竊盜之犯罪故意至為灼然。綜核上情，足見被告所辯要屬事後卸責飾詞
    ，委不足取，其犯行洵堪認定。
二、被告與告訴人二人在案發時仍有夫妻關係，為渠等供明在卷，屬家庭暴力防治法
    第三條第一款所定之家庭成員。被告毀損告訴人所有之玻璃門、音響、電視、玻
    璃盒、機車，核係犯刑法第三百五十四條之毀損罪，屬家庭暴力防治法第二條第
    二項之家庭暴力罪。另被告持菜刀進入告訴人住處竊取告訴人之皮包一個（內有
    支票存款印鑑章、進出口事項印章、證券印章各一枚，荷蘭銀行、三信銀行、花
    旗銀行金融卡各一張，萬通銀行信用卡一張、花旗大來卡一張，及現金一千元等
    物品），核係犯刑法第三百二十一條第一項第三款攜帶兇器竊盜罪。公訴人認被
    告係犯刑法第三百二十條第一項第款之罪，尚有未洽，惟因基本社會事實同一，
    起訴法條應予變更。被告上開所為數個毀損行為（第一次毀損他人之玻璃門、玻
    璃盒、音響、電視，第二次毀損他人之機車），時間緊接，所犯罪名相同，顯係
    基於概括之犯意為之，為連續犯，爰依刑法第五十六條之規定以損壞他人之玻璃
    門、玻璃盒、音響、電視一罪論，並加重其刑。又被告所犯上開二罪，犯意各別
    ，罪名不同，應分論併罰。爰審酌被告之品行、犯罪之動機、目的、手段、所生
    之危害及犯罪後坦承部分犯行，態度尚稱良好等一切情狀，量處如主文所示之刑
    ，並定其應執行之刑，以資懲儆。末查被告前未曾受有期徒刑以上刑之宣告，有
    臺灣臺中地方法院檢察署刑案資料查註紀錄表附卷可憑，其因探訪子女之事，一
    時衝動鑄下過錯，情有可原，經此教訓，當知警惕而無再犯之虞，本院綜核各情
    ，所宣告之刑，認以暫不執行為適當，併予宣告緩刑，以啟自新。惟家庭暴力防
    治法第三章有關刑事程序之規定，業於八十八年六月二十四日施行，其中第三十
    條第一項規定：犯家庭暴力罪或違反保護令罪案件而受緩刑之宣告者，在緩刑期
    內應付保護管束。據此，爰諭知被告於緩刑期內付保護管束。至被告所有供犯罪
    所用之菜刀一支，因未扣案，為免將來執行困難，故不予宣告沒收，併此敘明。
據上論斷，應依刑事訴訟法第二百九十九條第一項前段、第三百條，刑法第五十六條
、第三百二十一條第一項第三款、第三百五十四條、第五十一條第五款、第七十四條
第一款，家庭暴力防治法第三十條第一項，罰金罰鍰提高標準條例第一條前段判決如
主文。
中      華      民      國      八十九      年      十    月    十八    日
                                  臺灣臺中地方法院刑事第七庭
                                      法  官  劉  鍚  賢
右正本證明與原本無異。
如不服本判決，應於判決送達後十日內向本院提出上訴狀，上訴於臺灣高等法院臺中
分院( 須附繕本 )。
                                      書記官
中      華      民      國      八十九      年      十    月    十八    日
附錄本案論罪科刑法條全文
刑法第三百二十條第一項：
意圖為自己或第三人不法之所有，而竊取他人之動產者，為竊盜罪，處五年以下有期
徒刑、拘役或五百元以下罰金。
刑法第三百五十四條：
毀棄、損壞前二條以外之他人之物，或致令不堪用，足以生損害於公眾或他人者，處
二年以下有期徒刑、拘役或五百元以下罰金。


司法院資訊處製作；財團法人民間司法改革基金會備份。
